【裁判字號】    98,訴,3281
【裁判日期】    981202
【裁判案由】    公共危險
【裁判全文】
臺灣臺中地方法院宣示判決筆錄      98年度訴字第3281號
公  訴  人  臺灣臺中地方法院檢察署檢察官
被      告  丙○○
                      號
選任辯護人  陳武璋  律師
上列被告因公共危險案件，經檢察官提起公訴（98年度偵字第14
365號），本院依法獨任進行認罪協商程序，於中華民國98年12
月2日下午16時在本院刑事第8法庭宣示判決，出席職員如下：
                        法  官  洪  俊  誠
                        書記官  蕭  榮  峰
                        通  譯  張  喬  崴
審判長起立朗讀判決主文、犯罪事實要旨、處罰條文、附記事項
，及告以上訴限制、期間並提出上訴狀之法院，且諭知記載其內
容：
一、主文：
    丙○○失火燒燬現有人所在之建築物，處有期徒刑月，如
    易科罰金，以新臺幣壹仟元折算壹日。緩刑貳年。
二、犯罪事實要旨：
    丙○○向甲○○承租位於臺中縣霧峰鄉○○村○○路274號
    之6之鐵皮屋，經營霧湘記北平烤鴨店（按甲○○所有位於
    上址之鐵皮屋共隔間為5間，各有獨立出入口，即雖為同一
    之門牌號碼，但仍可區分為5個獨立建築物。其中自鐵皮屋
    西側往東側起算，除第1間至第3間供甲○○自住外，第4間
    出租予丙○○經營烤鴨店，第5間則出租予乙○○經營金住
    快餐店）。其於民國（下同）98年3月31日下午13時35分前
    某時許，在烤鴨店內吸煙後，本應注意菸蒂如處理不慎，將
    引燃附近易燃物品，繼而擴大燃燒，故須將之完全熄滅，以
    防止火災之發生，且依當時情形，又無不能注意之情事，竟
    疏未注意，未將菸蒂完全熄滅，隨手丟入店內垃圾桶中，旋
    於該日下午13時35分許離店返家休息。同日下午14時許，因
    前開菸蒂遺留之火種滋生火苗，乃起火燃燒，延燒至垃圾桶
    附近之木質、鐵質物品，火勢復延燒擴大，致烤鴨店屋頂鐵
    架烤漆浪板嚴重變形、變色，北側石棉板隔音牆靠窗戶附近
    燒穿、燒失，復延燒至甲○○居住之第3間屋內木質天花板
    受燒掉落、木板牆壁輕微受燒、第1、2間牆壁遭受煙燻，另
    延燒至乙○○承租之金住快餐店，致該店西南側木板隔間牆
    及天花板輕鋼架等受燒燬。嗣於同日下午14時55分許，經消
    防人員據報到場搶救，始將火勢撲滅，進而查悉上情。案經
    臺中縣警察局霧峰分局報請臺灣臺中地方法院檢察署檢察官
    偵查起訴。
三、按失火燒燬現有人所在或現未有人所在之建築物罪，自係指
    該建築物整體而言，應包括墻垣及該建築物內所有物品。故
    一個失火行為，若同時燒燬建築物與該建築物內之其他物品
    ，無論該其他物品為他人或自己所有，均不另成立刑法第17
    5條第1項或第2項之罪。又按刑法上公共危險罪，其所保護
    之法益，重在公共安全，故其罪數應以行為之個數定之。一
    失火行為所燒燬之對象縱有不同，但行為僅一個，而應為整
    體的觀察，成立單純一罪。行為人一失火行為燒燬現未有人
    所在之他人所有建築物及現供人使用之建築，自應以刑法第
    173條第2項處斷（最高法院85年度台上字第2608號判決意旨
    參照）。是核被告所為，係犯刑法第173條第2項之失火燒燬
    現有人所在之建築物罪。本件被告一失火行為，雖同時燒燬
    現未有人所在之建築物、現有人所在之建築物及上開建築物
    內之財物，依前開說明，應論以單純一罪，併予敘明。
四、處罰條文：
    刑法第一百七十三條第二項、第四十一條第一項前段、第七
    十四條第一項第一款、刑法施行法第一條之一第一項、第二
    項前段。
五、附記事項：無。
六、協商判決除有刑事訴訟法第四百五十五條之四第一項第一款
    於本訊問程序終結前，被告撤銷協商合意或檢察官撤回協商
    聲請者；第二款被告協商之意思非出於自由意志者；第四款
    被告所犯之罪非第四百五十五條之二第一項所定得以聲請協
    商判決者；第六款被告有其他較重之裁判上一罪之犯罪事實
    者；第七款法院認應諭知免刑或免訴、不受理者情形之一，
    及違反同條第二項「法院應於協商合意範圍內為判決；法院
    為協商判決所科之刑，以宣告緩刑或二年以下有期徒刑、拘
    役或罰金為限」之規定者外，不得上訴。
七、本件如得上訴，而如不服本件判決，得自收受宣示判決筆錄
    送達之日起十日內，向本院提出上訴書狀，上訴於第二審法
    院。
中    華    民    國    98    年    12    月    2     日
                        臺灣臺中地方法院刑事第八庭
                                書記官  蕭  榮  峰
                                法  官  洪  俊  誠
上正本證明與原本無異
                                書記官  蕭  榮  峰
中    華    民    國    98    年    12    月    2     日
附錄論罪科刑實體法條文：
刑法第173條第2項：
放火燒燬現供人使用之住宅或現有人所在之建築物、礦坑、火車
、電車或其他供水、陸、空公眾運輸之舟、車、航空機者，處無
期徒刑或7年以上有期徒刑。
失火燒燬前項之物者，處1年以下有期徒刑、拘役或5百元以下罰
金。
（罰金部份業經刑法施行法第一條之一第二項前段提高30倍為新
台幣1萬5千元）
第1項之未遂犯罰之。
預備犯第1項之罪者，處1年以下有期徒刑、拘役或3百元以下罰
金。
（罰金部份業經刑法施行法第一條之一第二項前段提高30倍為新
台幣9千元）
刑法施行法第一之一條（95年06月14日修正）：
中華民國九十四年一月七日刑法修正施行後，刑法分則編所定罰
金之貨幣單位為新臺幣。
九十四年一月七日刑法修正時，刑法分則編未修正之條文定有罰
金者，自九十四年一月七日刑法修正施行後，就其所定數額提高
為三十倍。但七十二年六月二十六日至九十四年一月七日新增或
修正之條文，就其所定數額提高為三倍。


司法院資訊處製作；財團法人民間司法改革基金會備份。
